臺灣臺中地方法院刑事判決　　　　　　 99年度交易字第976號
公　訴　人　臺灣臺中地方法院檢察署檢察官
被　　　告　華慧敏
上列被告因過失致死案件，經檢察官提起公訴（99年度偵字第25
215號），本院判決如下：
    主    文
華慧敏犯過失致人於死罪，處有期徒刑肆月，如易科罰金，以新
臺幣壹仟元折算壹日。緩刑貳年。
    犯罪事實
一、華慧敏於民國99年7月22日16時02分許，駕駛車牌號碼9566-
    SG號自小客車，沿臺中市○○區○○路由南向北往四德路方
    向行駛，行經臺中市○○區○○路與七府路交岔路口時，原
    應注意行經無號誌之交岔路口，應減速慢行，坐隨時停車之
    準備，且汽車行駛時，駕駛人應應注意車前狀況，隨時採取
    必要之安全措施，又汽車行駛至無號誌或號誌故障而無交通
    指揮人員指揮之交岔路口，支線道車應暫停讓幹線道車先行
    ，而依當時天候陰、日間自然光線、鄉道○○路口、柏油路
    面乾燥無缺陷、無障礙物、視距良好、行車管制號誌無動作
    ，並無不能注意之情事，竟疏於注意減速慢行、注意車前狀
    況及暫停禮讓幹道車先行，適有李玉涄騎乘車牌號碼6GF-29
    2號重型機車，沿臺中市○○區○○路由東向西往丁台路方
    向行駛，亦行經該處交岔路口，華慧敏所駕駛之自小客車因
    煞車不及，而與李玉涄所駕駛之重型機車發生碰撞，致使李
    玉涄當場人車倒地因而受有急性右側硬腦膜下腔血腫、右側
    腦實質挫傷、嚴重性腦浮腫併腦幹壓迫症候、左側肱骨骨折
    、左脛骨腓骨骨折、腦幹衰竭併多重器官衰竭之傷害，經緊
    急送往大里仁愛醫院急救後，仍於99年7月25日17時53分許
    ，因傷重不治死亡。華慧敏於臺中市政府警察局霧峰分局交
    通分隊警員陳益清據報到場處理時，尚未發覺犯罪行為人之
    際，即主動向警員陳益清自首，表示其為肇事人願意接受裁
    判。
二、案經臺灣臺中地方法院檢察署檢察官據報相驗後自動檢舉簽
    分偵查起訴。
    理    由
一、訊據被告華慧敏對於前揭時地，駕駛自小客車，行經無號誌
    或號誌故障而無指揮人員指揮之交岔路口，未減速慢行、未
    注意車前狀況、亦未暫停禮讓幹道車先行，因煞車不及而與
    被害人李玉涄所騎乘之重型機車發生碰撞，導致被害人李玉
    涄因而受有急性右側硬腦膜下腔血腫、右側腦實質挫傷、嚴
    重性腦浮腫併腦幹壓迫症候、左側肱骨骨折、左脛骨腓骨骨
    折、腦幹衰竭併多重器官衰竭之傷害，經送醫急救，仍因傷
    重不治死亡等情，業經坦認屬實，核與告訴人即被害人李玉
    涄之子林志彥於警詢及偵查中之指訴情節相符，並有道路交
    通事故現場圖1份、道路交通事故調查報告表(一)(二)各1份、交
    通事故現場照片20張等在卷可稽。而被害人李玉涄確實因本
    件車禍而受有急性右側硬腦膜下腔血腫、右側腦實質挫傷、
    嚴重性腦浮腫併腦幹壓迫症候、左側肱骨骨折、左脛骨腓骨
    骨折、腦幹衰竭併多重器官衰竭之傷害之傷害，導致死亡之
    結果，此有仁愛醫療財團法人大里仁愛醫院診斷證明書及死
    亡通知單各1份在卷為憑，並經臺灣臺中地方法院檢察署檢
    察官督同法醫師相驗屬實，製有相驗筆錄、檢驗報告書、相
    驗屍體證明書各1份在卷足稽，被告自白供述與現有事證相
    符，應堪置信。按行經無號誌之交岔路口，應減速慢行，坐
    隨時停車之準備；又汽車行駛時，駕駛人應注意車前狀況，
    並隨時採取必要之安全措施；另汽車行駛至無號誌或號誌故
    障而無交通指揮人員指揮之交岔路口，支線道車應暫停讓幹
    線道車先行；交通安全規則第93條第1項第2款、第94條第3
    項、第102條第1項第2款分別定有明文。被告駕駛前開自小
    客車，當依循交通安全規則行駛，於行經無號誌或號誌故障
    而無指揮人員指揮之交岔路口，應減速慢行、隨時注意車前
    狀況並採取適當安全措施、且應暫停禮讓幹線道車先行，且
    依當時天候、路況、視距等客觀情狀，並無不能注意之情事
    ，竟疏於注意，以致與被害人李玉涄所騎乘之重型機車發生
    碰撞，致使被害人李玉涄因而受有前開傷害，被告之駕車行
    為顯有過失。再者，被害人李玉涄因本件車禍受傷導致死亡
    ，則被告之過失駕駛行為與被害人李玉涄之死亡結果間，具
    有相當因果關係，應堪認定。是以，本件事證已臻明確，被
    告犯行，洵堪認定。
二、核被告所為，係犯刑法第276條第1項之過失致死罪。按對於
    未發覺之犯罪自首而受裁判者，得減輕其刑，刑法第62條前
    段定有明文。查：被告於臺中市政府警察局霧峰分局警員陳
    益清據報到場，尚未發覺實際肇事者之前，即主動承認為肇
    事者並表示願意接受裁判之意，此有臺中市○○○○○道路
    交通事故肇事人自首情形紀錄表1份在卷為憑，被告符合自
    首之規定，爰依刑法第62條前段之規定，予以減輕其刑。爰
    審酌被告素行良好，未曾受有期徒刑以上刑之宣告，此有臺
    灣高等法院被告前案紀錄表在卷可按，被告因本件駕駛過失
    行為，導致被害人李玉涄傷重死亡之結果，被告一時之疏忽
    ，造成被害人李玉涄家庭無法圓滿及家人心理無法彌補之傷
    害，惟因被告事後業已展現誠意，積極與告訴人即被害人李
    玉涄之子林志彥達成和解，以金錢賠償稍事彌補被害人家屬
    痛失親人之損害，獲得告訴人林志彥之諒解，此有臺中市霧
    峰區鄉鎮調解委員會99年8月23日99年刑調字第0427號調解
    筆錄在卷可稽，衡以被告犯罪後，業經坦承犯行，知所悔悟
    ，犯後態度良好等一切情狀，量處如主文所示之刑，併予諭
    知易科罰金之折算標準，以示懲儆。末查：被告前未曾因故
    意犯罪受有期徒刑以上刑之宣告，此有臺灣高等法院被告前
    案紀錄表在卷可憑，其因一時疏失駕車肇事，犯罪後業經坦
    承犯行，並已依照調解條件按期履行賠償被害人家屬精神上
    之損害，確有悔意，經此偵審教訓，當已知所警惕，日後信
    當謹守道路交通規則，以保障用路人之安全，而無再犯之虞
    ，而告訴人林志彥亦於本院審理中表示願意原諒被告，給予
    緩刑之機會，本院認為對被告所宣告之刑，以暫不執行為適
    當，爰依刑法第74條第1項第1款之規定，併予諭知緩刑2年
    ，用啟自新。
據上論斷，應依刑事訴訟法第299條第1項前段，刑法第276條第1
項、第62條前段、第41條第1項前段、第74條第1項第1款，刑法
施行法第1條之1第1項、第2項前段，判決如主文。
中    華    民    國   100    年    1     月    12    日
                  刑事第七庭    法  官  巫淑芳
以上正本證明與原本無異。
如不服本判決應於收受判決後10日內向本院提出上訴書狀，並應
敘述具體理由；其未敘述上訴理由者，應於上訴期間屆滿後20日
內向本院補提理由書（均須按他造當事人之人數附繕本）「切勿
逕送上級法院」。
                                書記官  莊金屏
中    華    民    國   100    年    1     月    12    日
附錄論罪科刑法條：
中華民國刑法第276條：
因過失致人於死者，處2年以下有期徒刑、拘役或2千元以下罰金
。
從事業務之人，因業務上之過失犯前項之罪者，處5年以下有期
徒刑或拘役，得併科3千元以下罰金。